【裁判字號】    98,易,333
【裁判日期】    980731
【裁判案由】    竊盜
【裁判全文】
臺灣嘉義地方法院刑事判決               98年度易字第333號
公  訴  人  臺灣嘉義地方法院檢察署檢察官
被      告  甲○○
                    （現在臺灣嘉義看守所附設勒戒所觀察、
上列被告因竊盜案件，經檢察官提起公訴（98年度偵字第4996號
），被告於準備程序中就被訴事實為有罪之陳述，本院裁定改依
簡式審判程序審理，判決如下
    主  文
甲○○犯竊盜罪，累犯，處有期徒刑陸月，如易科罰金，以新臺
幣壹仟元折算壹日。
    犯 罪 事 實
一、甲○○前因竊盜案件，經本院於民國96年8月30日，以96年
    度嘉簡字第1165號判決判處有期徒刑3月、1月（減刑後），
    並定應執行有期徒刑3月，如易科罰金，以新臺幣（下同）
    1,000元折算1日確定，於97年5月4日縮刑期滿執行完畢。詎
    仍不知悔改，復意圖為自己不法之所有，基於竊盜之犯意，
    於98年6月19日下午4時40分許，見嘉義縣竹崎鄉內埔村過坑
    3號乙○○住處後門未上鎖，未經許可進入屋內（侵入住宅
    部分未據告訴），徒手竊取乙○○所有及管領之現金10,400
    元、行動電話3支、充電器及耳機各1個、香皂2塊、空皮包4
    只、香水珠珠1盒及沐浴乳1罐得手。嗣經乙○○發現報警，
    經警至現場查獲，並扣得行動電話3支、充電器及耳機各1個
    、香皂2塊、空皮包4只、香水珠珠1盒及沐浴乳1罐（均據乙
    ○○領回），而悉上情。
二、案經嘉義縣警察局竹崎分局報告臺灣嘉義地方法院檢察署檢
    察官偵查起訴。
    理  由
壹、程序事項
    按除簡式審判程序及簡易程序及第376條第1款、第2款所列
    之罪之案件外，第一審應行合議審判，又除被告所犯為死刑
    、無期徒刑、最輕本刑為3年以上有期徒刑之罪或高等法院
    管轄第一審案件者外，於刑事訴訟法第273條第1項程序進行
    中，被告先就被訴事實為有罪之陳述時，審判長得告知被告
    簡式審判程序之旨，並聽取當事人、代理人、辯護人及輔佐
    人之意見後，裁定進行簡式審判程序，刑事訴訟法第284條
    之1、第273之1條第1項分別定有明文。查本件被告甲○○所
    犯係屬刑事訴訟法第376條第2款所列之罪，依法獨任進行審
    理程序，又被告於本院行準備程序時就被訴事實為有罪之陳
    述，依前揭規定，經聽取當事人之意見後，裁定改行簡式審
    判程序。另簡式審判程序之證據調查，依刑事訴訟法第273
    條之2規定，不適用證據提示、交互詰問及傳聞法則有關證
    據能力限制等規定，是卷內所列之各項證據，自得作為證據
    ，合先敘明。
貳、實體事項
一、前揭犯罪事實，業據被告於警詢、偵查中及本院審理時坦承
    不諱（見警卷4頁；偵查卷第10、11頁；本院卷第20頁），
    核與證人即被害人乙○○、證人張道全於警詢證述之情節相
    符（見警卷第9至13頁），並有同意書、搜索扣押筆錄、扣
    押書、扣押物品收據、勘察採證同意書、被害報告單、贓物
    認領保管單各1份、照片2張附卷可稽（見警卷第14至23頁）
    ，均堪為補強證據，足以擔保被告前述任意性自白與事實相
    符。綜上所述，本件事證明確，被告犯行洵堪認定，應依法
    論科。
二、核被告所為，係犯刑法第320條第1項之竊盜罪，又被告前因
    竊盜等案件，經法院判處罪刑確定，並於97年5月4日縮刑期
    滿執行完畢，詳如犯罪事實欄所載，此有臺灣高等法院被告
    前案紀錄表1份附卷為按，其於受徒刑之執行完畢，5年以內
    故意再犯本件有期徒刑以上之罪，為累犯，應依刑法第47條
    第1項規定，加重其刑。爰審酌被告國小畢業之智識程度，
    正值青壯，不思以己力賺取所需，竟為私利，見他人財物即
    起意行竊，缺乏尊重他人財產權之觀念，且前已有竊盜案件
    紀錄，此有上開前案紀錄表乙份附卷供佐，未見遷善，且尚
    未賠償被害人損失，兼衡被告犯後坦承犯行，本件竊盜物品
    價值非鉅，行竊之手段、方式，被告自承無業，先生入獄執
    行、育有2位年幼女兒，目前由社會局安置之家庭、經濟狀
    況等一切情狀，量處如主文所示之刑，並諭知易科罰金折算
    標準，以示懲儆。至於公訴意旨雖具體求處有期徒刑8月，
    然本院審酌上情，認判處如主文所之刑，已足收懲戒之效，
    併予敘明。
據上論斷，應依刑事訴訟法284條之1、第273條之1第1項、第299
條第1項前段、刑法第320條第1項、第47條第1項、第41條第1項
前段，刑法施行法第1條之1第1項、第2項前段，判決如主文。
本案經檢察官陳昱奉到庭執行職務。
中    華    民    國    98    年    7    月     31    日
                  刑事第二庭    法  官  林青怡
以上正本證明與原本無異。
如不服本判決應於收受判決後10日內向本院提出上訴書狀，並應
敘述具體理由；其未敘述上訴理由者，應於上訴期間屆滿後20日
內向本院補提理由書（均須按他造當事人之人數附繕本）「切勿
逕送上級法院」。告訴人或被害人如對於本判決不服者，應具備
理由請求檢察官上訴，其上訴期間之計算係以檢察官收受判決正
本之日期為準。
中    華    民    國    98    年    7    月     31    日
                                書記官  李佳惠
附錄論罪科刑法條
刑法第320條
意圖為自己或第三人不法之所有，而竊取他人之動產者，為竊盜
罪，處 5 年以下有期徒刑、拘役或 5 百元以下罰金。
意圖為自己或第三人不法之利益，而竊佔他人之不動產者，依前
項之規定處斷。
前二項之未遂犯罰之。


司法院資訊處製作；財團法人民間司法改革基金會備份。
